【裁判字號】    98,審易,277
【裁判日期】    980622
【裁判案由】    贓物
【裁判全文】
臺灣新竹地方法院刑事判決            98年度審易字第277號
公  訴  人  臺灣板橋地方法院檢察署檢察官
被      告  乙○○
上列被告因贓物案件，經檢察官提起公訴（臺灣板橋地方法院檢
察署98年度偵字第4089號），經臺灣板橋地方法院諭知管轄錯誤
移送本院審理（臺灣板橋地方法院98年度易字第885 號），被告
於本院準備程序中，就被訴事實為有罪之陳述，經告知被告簡式
審判程序之旨，並聽取檢察官、被告之意見後，由本院進行簡式
審判程序，本院判決如下：
    主    文
乙○○收受贓物，累犯，處有期徒刑肆月，如易科罰金，以新臺
幣壹仟元折算壹日；又收受贓物，累犯，處有期徒刑肆月，如易
科罰金，以新臺幣壹仟元折算壹日；應執行有期徒刑陸月，如易
科罰金，以新臺幣壹仟元折算壹日。
    犯罪事實
一、乙○○前於民國92年間，因竊盜案件，經本院於92年12月31
    日以92年度竹簡字第779號判決判處有期徒刑7 月，緩刑2年
    確定；惟於93年間，因竊盜及施用第一、二級毒品等案件，
    經本院先後於93年5月7日以93年度易字第186 號判決判處有
    期徒刑10月，及於93年9月23日以93年度訴字第270號判決判
    處各有期徒刑7月、3月，並經本院於93年12月28日以93年度
    聲字第893 號裁定定應執行有期徒刑1年6月確定；另由本院
    於93年7 月21日以93年度撤緩字第42號裁定撤銷前開緩刑宣
    告；又於93年間，因竊盜案件，經本院於94年12月30日以94
    年度易字第468 號判決判處有期徒刑10月確定，上開各罪經
    接續執行，於95年10月24日縮刑假釋付保護管束出監，於96
    年3月7日縮刑期滿假釋未經撤銷以已執行完畢論。
二、詎乙○○猶不知悔改，明知真實姓名年籍不詳、綽號「跳蚤
    」之成年男子所持有之鑰匙2串、行照及汽車責任保險證各1
    張（為甲○○所有，於97年12月21日下午某時，在停放於新
    竹縣北埔鄉南興村秀鑾公園旁之車牌號碼325-CK號營業小客
    車上失竊）、鑰匙2串、臺灣電力公司電費單【徐秀蓮】1張
    （為丙○○所有及持有，於98年1 月12日某時，在停放於新
    竹縣北埔鄉○○路86號前之車牌號碼3255- MQ號自用小客車
    上失竊）均係來路不明之贓物，竟基於收受贓物之犯意，於
    97年12月間某日在新竹縣竹東鎮○○路附近，自該「跳蚤」
    之成年男子處收受甲○○遭竊之鑰匙2 串、【車牌號碼325-
    CK號】營業小客車行照及汽車責任保險證各1 張等物；復另
    基於收受贓物之犯意，於98年1 月15日在新竹縣竹東鎮○○
    路附近，另自該「跳蚤」之成年男子處收受丙○○遭竊之鑰
    匙2 串、臺灣電力公司電費單【徐秀蓮】1 張等物。嗣乙○○於98年1 月28日下午2 時15分許，因持上開丙○○所有及
    持有之鑰匙2 串及臺灣電力公司電費單【徐秀蓮】1 張等物
    ，欲前往丙○○位在臺北縣板橋市○○街48巷28之2 號3樓
    之住處行竊，尚未著手之際即為丙○○及其子陳宥維當場發
    覺，經追捕後，為警於同日下午3 時許在臺北縣板橋市○○
    街6 號前查獲，並起出鑰匙4 串、車牌號碼325-CK號營業用
    小客車行車執照及保險卡各1 張、臺灣電力公司電費單【徐
    秀蓮】1 紙等物，始查悉上情（鑰匙2 串、車牌號碼325-CK
    號營業小客車行車執照、汽車責任保險證各1 張已發還甲○○；另鑰匙2 串及臺灣電力公司電費單【徐秀蓮】1 張已發
    還丙○○）。
三、案經甲○○、丙○○訴由臺北縣政府警察局海山分局移送臺
    灣板橋地方法院檢察署檢察官偵查後提起公訴，經臺灣板橋
    地方法院移送本院審理。
    理    由
一、程序部分：
    按除被告所犯為死刑、無期徒刑、最輕本刑為3 年以上有期
    徒刑之罪或高等法院管轄第一審案件者外，於前條第1 項程
    序進行中，被告先就被訴事實為有罪之陳述時，審判長得告
    知被告簡式審判程序之旨，並聽取當事人、代理人、辯護人
    及輔佐人之意見後，裁定進行簡式審判程序，刑事訴訟法第
    273 條之1第1項定有明文。本件被告乙○○所犯係死刑、無
    期徒刑、最輕本刑為3 年以上有期徒刑以外之罪，其於準備
    程序中就被訴事實為有罪之陳述，經告知簡式審判程序之旨
    ，並聽取公訴人及被告乙○○之意見後，本院認為適宜進行
    簡式審判程序，合先敘明。
二、認定被告乙○○犯行所憑之各項證據：
    訊據被告乙○○對於上開犯行，於警詢、偵查中及本院準備
    、簡式審判程序時均坦承不諱，其稱略以：有1 名綽號「跳
    蚤」之友人跟伊提議要偷東西，就於97年12月間，在新竹縣
    竹東鎮○○路附近，將鑰匙2 串、行照1張、汽車責任卡1張
    等物品交給伊，又於98年1 月15日左右，在相同地點，將鑰
    匙2串及電費單1張交給伊，由伊去闖空門偷東西，所得四六
    分帳。然後伊於98年1月28日下午2時15分許依據電費單之地
    址前往被害人丙○○住處準備偷竊，才開啟第一道門時，剛
    好被害人丙○○回家，因而遭追捕查獲等語（見臺灣板橋地
    方法院檢察署98年度偵字第4089號偵查卷第21至23、69頁，
    本院卷第26頁背面、第29頁背面）。此外復有：
（一）告訴人即被害人甲○○於警詢時之指述稱：他於97年12月
      21日下午1 時許駕駛所有之車牌號碼325-CK號營業用小客
      車至新竹縣北埔鄉南興村秀巒公園遊玩，並且將車停放在
      公園旁，等他要回家時，發現車子之副駕駛座玻璃遭破壞
      ，且車內之汽車行照1張、汽車責任保險證1張、備份鑰匙
      2串及零錢約新臺幣100元等物均遭他人竊取等語（見上開
      偵查卷第28、29頁）。
（二）告訴人即被害人丙○○於警詢時之指述稱：他於98年1 月
      12日駕駛所有車牌號碼3255- MQ號自用小客車到新竹縣北
      埔鄉○○路86號訪友，於當天下午4 時50分許準備返家時
      ，發現所有自用小客車之副駕駛座玻璃門遭破壞，且放置
      在車內之電腦公事包失竊，內有公事文件、5 串備份鑰匙
      及電費單（姓名徐秀蓮）1張及寶石戒指1只等物。後來於
      98年1月28日下午2時15分許，當時他外出正返家，發現被
      告乙○○在他的住處門外，已經開啟鐵門準備進入住處，
      被告乙○○見他們返家就衝下樓逃跑，他與其子陳宥維就
      一同追捕，鄰居也參與追捕，被告乙○○在路中丟棄1 串
      鑰匙後又繼續逃跑，他們直追捕到臺北縣板橋市○○街6
      號前才將被告乙○○制服，後來警方也到場處理，並且在
      被告乙○○長褲後方口袋內取出電費單1 張（姓名：徐秀
      蓮），而徐秀蓮即是他太太的名字，另外取出之鑰匙1 串
      及被告乙○○丟棄在路中的鑰匙1 串，均與他住處之鐵門
      穩合，可開啟他住處的鐵門等語（見上開偵查卷第25至27
      頁）。
（三）贓物認領保管單2 張（見上開偵查卷第49、50頁）：其中
      鑰匙2 串、【營自小客325-CK】行車執照、汽車責任保險
      證各1張已發還被害人甲○○；另鑰匙2串及臺灣電力公司
      電費單【徐秀蓮】1張已發還與被害人丙○○等情。
（四）新竹縣政府警察局竹東分局北埔派出所97年12月21日、98
      年1 月12日受理刑事案件報案三聯單各1 紙；臺北縣政府
      警察局海山分局江翠派出所98年1 月28日搜索扣押筆錄、
      扣押物品目錄表各3 份、自願受搜索同意書1 份及查獲證
      物相關照片5 張等在卷可參（見上開偵查卷第30至33、35
      至38、40至44、51、52、61至63頁）。
（五）綜上所述，本件事證業臻明確，被告乙○○上揭犯行至堪
      認定，均應依法予以論科。
三、論罪科刑：
（一）論罪：核被告乙○○所為，均係犯刑法第349條第1項之收
      受贓物罪。且2 次收受贓物犯行，其犯意各別，時間相異
      ，應予分別論罪，合併處罰。
（二）累犯：被告乙○○前於92年間，因竊盜案件，經本院於92
      年12月31日以92年度竹簡字第779號判決判處有期徒刑7月
      ，緩刑2 年確定；惟於93年間，因竊盜及施用第一、二級
      毒品等案件，經本院先後於93年5月7日以93年度易字第18
      6號判決判處有期徒刑10月，及於93年9月23日以93年度訴
      字第270號判決各判處有期徒刑7月、3月，並經本院於93
      年12月28日以93年度聲字第893號裁定定應執行有期徒刑1
      年6月確定；另由本院於93年7月21日以93年度撤緩字第42
      號裁定撤銷前開緩刑宣告；又於93年間，因竊盜案件，經
      本院於94年12月30日以94年度易字第468 號判決判處有期
      徒刑10月確定，上開各罪經接續執行，於95年10月24日縮
      刑假釋付保護管束出監，於96年3月7日縮刑期滿假釋未經
      撤銷以已執行完畢論等情，此有臺灣高等法院被告前案紀
      錄表1份在卷可佐，其於刑之執行完畢5年內故意再犯本件
      有期徒刑以上之2罪，均為累犯，均依刑法第47條第1項規
      定加重其刑。
（三）量刑：爰審酌被告乙○○有前揭構成累犯事由之犯行，足
      徵素行非善，又其得以知悉綽號「跳蚤」之成年男子於97
      年12月間某日所交付之鑰匙2 串、【車牌號碼325-CK號】
      行照及汽車責任保險證各1張，以及於98年1月15日所交付
      之鑰匙2串、臺灣電力公司電費單【徐秀蓮】1張，分屬被
      害人甲○○、丙○○等人所有及持有之物，均應係來路不
      明之贓物，仍加以收受，顯見其法治觀念薄弱，並對被害
      人甲○○、丙○○等人造成追贓之困難及有礙財產犯罪之
      偵查；復持上開被害人丙○○所有之鑰匙欲前往被害人丙○○住處行竊財物，行徑實為惡劣，幸經被害人丙○○即
      時發覺而未遭受嚴重損失，及衡酌被告乙○○坦承犯行不
      諱，態度尚可及部分失竊財物業已發還予被害人甲○○、
      丙○○等一切情狀，分別量處如主文所示之刑，併定其應
      執行刑及諭知易科罰金之折算標準，以示懲儆。
據上論斷，應依刑事訴訟法第273條之1 第1項、第299條第1項前
段，刑法第349條第1項、第51條第5款、第41條第1項前段，刑法
施行法第1條之1第1項、第2項前段，判決如主文。
本案經檢察官王唯怡到庭執行職務。
中    華    民    國    98    年    6     月    22    日
                    刑事第九庭法  官  劉兆菊
以上正本證明與原本無異。
如不服本判決應於收受本判決後10日內向本院提出上訴書狀，上
訴書狀應敘述具體理由。上訴書狀未敘述上訴理由者，應於上訴
期間屆滿後20日內補提理由書狀於本院「切勿逕送上級法院」。
中    華    民    國    98    年    6     月    22    日
                              書記官  林兆嘉
附錄本案論罪科刑法條：
中華民國刑法第349條第1項：
收受贓物者，處3年以下有期徒刑、拘役或5百元以下罰金。


司法院資訊處製作；財團法人民間司法改革基金會備份。
